臺灣嘉義地方法院刑事判決　　　　　　　　　　　　九十三年度簡上字第二九號
　　上　訴　人　臺灣嘉義地方法院檢察署檢察官
　　被　　　告　乙○○
右列被告因竊盜案件，上訴人不服本院嘉義簡易庭九十三年度嘉簡字第七三九號中華
民國九十三年八月二十三日第一審判決（聲請簡易判決處刑案號：臺灣嘉義地方法院
檢察署九十三年度偵字第四四八二號），提起上訴，並由臺灣嘉義地方法院檢察署檢
察官移
管轄之第二審合議庭判決如左：
    主  文
原判決撤銷。
乙○○連續竊盜，處有期徒刑參月，如易科罰金，以參佰元折算壹日。
    事  實
一、乙○○基於意圖為自己不法所有之概括犯意，先於九十三年七月三十日上午十一
    時十五分許，在嘉義市○區○○路三四六巷二一號「萬家福大賣場」內，將丙○
    ○所管領之電視遙控器一個藏置於長褲口袋內，並將同屬丙○○管領之襯衫一件
    著於身上，未付任何款項即走出收銀台，而竊得上開物品，於離開之際即為丙○
    ○發覺而報警查獲。復於同年八月十四日十三時三十分許，在嘉義市○○路五四
    七號「特力屋大賣場」內，將甲○○管領、價值新臺幣一百五十元之鐵釘璧虎十
    支藏於口袋內，而走出收銀台，而竊得上開物品，嗣經甲○○即時發覺而報警查
    獲。
二、案經嘉義市警察局第二分局報請臺灣嘉義地方法院檢察署檢察官聲請簡易判決處
    刑並移送併案審理。
    理  由
一、訊據被告乙○○對右揭犯罪事實均坦承不諱，核與被害人丙○○、甲○○於警詢
    時指述相符，而警方確分別於九十三年七月三十日於被告之身上搜得丙○○失竊
    之遙控器一個及襯衫一件及於同年八月十四日於被告之身上搜得甲○○失竊之鐵
    釘璧虎十支，此分有搜索扣押筆錄、扣押物品目錄表及照片各一份分別附於嘉義
    市警察局第二分局嘉市警二刑字第０９３０００２４８０號卷第七、八、九頁及
    嘉義市警察局第二分局嘉市警二刑字第０９３０００２６６３號卷第四、五、十
    頁可參，此外並有被害報告單、贓物認領保管單各一份附於嘉義市警察局第二分
    局嘉市警二刑字第０９３０００２４８０號卷第十、十一頁及嘉義市警察局第二
    分局嘉市警二刑字第０９３０００２６６３號卷第六、七頁可資參佐，足佐被告
    前開自白與事實相符，堪以採信，綜上所述，本案事證明確，被告犯行堪以認定
    。
二、核被告所為係犯刑法第三百二十條第一項之普通竊盜罪。被告前後二次犯行，時
    間緊接，方法相同，觸犯構成要件相同之罪名，顯係基於概括犯意為之，應依連
    續犯之規定論以一罪，並依法加重其刑。另查，本案被告雖稱自己犯案乃因罹患
    重鬱症所影響，認應依刑法第十九條之規定減輕或免除其刑，惟本院依職權將被
    告送往財團法人天主教聖馬爾定醫院鑑定認：「劉員依本次鑑定過程及檢查顯示
    ，劉員可能有憂鬱症，但其症狀並無令其達到精神耗弱或心神喪失之程度。」此
    有該院九十三年十二月十三日（九三）惠醫字第一七０六號函及其所附之鑑定報
    告一紙附於本審卷第三十八頁至四十一頁可證，既被告尚未達精神耗弱或心神喪
    失之程度，自不得依刑法第十九條之規定減輕或免除其刑。又本件檢察官雖未併
    就被告至特力屋竊盜部分聲請簡易判決處刑，惟被告至特力屋竊盜部分之犯行與
    前開檢察官聲請簡易判決處刑部分之犯行有連續犯裁判上一罪之關係，本院自得
    併予審理，併予說明。原判決對被告所為論罪科刑，固非無見，惟被告基於概括
    之犯意，於九十三年八月十四日至特力屋竊盜，原審未及審酌，即有未當，公訴
    人上訴意旨指摘原判決不當，為有理由，應由本院將原判決予以撤銷改判。爰審
    酌被告於九十三年間即曾因竊盜案件，經本院判處拘役二十日，甫於四月一日執
    行完畢，未及四月即行再犯、犯罪所得非高、犯罪對被害人所生危害非大、已將
    竊得物品歸還被害人及犯後雖坦承犯行，惟仍以罹患重鬱症置辯企圖獲得較輕刑
    度之犯後態度等一切情狀，量處如主文第二項所示之刑，並諭知易科罰金之折算
    標準，以示懲儆。
三、據上論斷，應依刑事訴訟法第四百五十五條之一第一項、第三項、第三百六十九
    條第一項前段、第三百六十四條、第二百九十九條第一項前段，刑法五十六條、
    第三百二十條第一項、第四十一條第一項前段，罰金罰鍰提高標準條例第一條前
    段、第二條，判決如主文。
本案經檢察官陳鈴香到庭執行職務。
中      華      民      國     九十四    年       元     月    二十八   日
                                 臺灣嘉義地方法院刑事第四庭
                                     審判長  法  官  劉瓊雯
                 法  官  陳端宜
                                             法  官  康存真
右正本證明與原本無異。
本件不得上訴。
中      華      民      國     九十四    年       元     月    二十八   日
                                             書記官  鄭翔元
附錄本判決論罪之法條：
刑法第三百二十條第一項
意圖為自己或第三人不法之所有，而竊取他人之動產者，為竊盜罪，處五年以下有期
徒刑、拘役或五百元以下罰金。
